【裁判字號】    94,交聲,412
【裁判日期】    950217
【裁判案由】    聲明異議
【裁判全文】
臺灣臺南地方法院交通事件裁定         94年度交聲字第412號
移送機關    交通部公路總局嘉義區監理所麻豆監理站
受處分人
即異議人    乙○○
上列受處分人因違反道路交通管理處罰條例案件，對於交通部公
路總局嘉義區監理所麻豆監理站民國94年8月26日所為之裁決處
分（處分案號：麻監裁罰字第裁75-M00000000號）聲明異議，本
院裁定如下：
    主  文
異議駁回。
    理  由
一、本件聲明異議意旨略以：受處分人即異議人乙○○被警舉發
    於民國94年8月12日19時20分許，駕駛牌照號碼7092-JH號自
    小客車在臺三線367.2K南向處，「汽車駕駛人肇事致人受傷
    逃逸」，經麻豆監理站以麻監裁罰字第裁75-M00000000號裁
    決書裁罰異議人吊銷駕駛執照，終生禁考。惟異議人當時自
    臺南縣楠西鄉山區驅車返家，詎料至肇事地點臺三線367.2K
    南向處，因山區豪大雨，且視線相當模糊，發生撞擊後直覺
    為野犬，仍下車察看，未發現任何異物，因風雨勢大，而繼
    續行駛往玉井，途中為民眾所通知，適時亦為警方單位知悉
    ，當時異議人立即電聯家人赴肇事地點將傷者送醫，隔日亦
    即赴院探視，所幸無生命危險，異議人亦即展現善後和解之
    誠意，已為受害人體諒接納，雖當時受害人乃酒醉茫然，天
    氣惡劣仍橫越道路，其也不知發生何事，異議人務農為生，
    倘遭吊照，則無交通工具可用，況實情亦非逃逸，為此聲明
    異議。
二、按汽車駕駛人，駕駛汽車肇事致人受傷或死亡，應即採取救
    護或其他必要措施，並向警察機關報告，不得駛離，逃逸者
    吊銷駕駛執照；汽車駕駛人曾依第62條第1項之規定吊銷駕
    駛執照者，終身不得考領駕駛執照，道路交通管理處罰條例
    第62條第1項、第67條第1項定有明文。
三、經查：
(1)、本件受處分人即異議人乙○○於94年8月12日19時20分許，
    駕駛牌照號碼7092-JH號自小客車在臺三線367.2K南向處，
    「汽車駕駛人肇事致人受傷逃逸」，因而被警舉發，有臺南
    縣警察局玉井分局交通事故處理小組94年8月12日南縣警交
    字第M00000000號舉發違反道路交通管理事件通知單附卷可
    稽。
(2)、本件車禍發生之詳情係異議人乙○○於94年8月12日19時20
    分許，駕駛7092－JH號自用小客車，沿臺南縣楠西鄉○○村
    ○○○○路內側車道，由北往南方向行駛，途經前開公路
    367.2公里處時，理應注意汽車行駛時，駕駛人應注意車前
    狀況，並隨時採取必要之安全措施，以避免交通事故之發生
    ，而依當時天候雨、夜間有照明、路面鋪設柏油、濕潤、無
    缺陷、無障礙物、視距良好，並無其不能注意之情形，竟疏
    於注意車前狀況，適其右方有行人甲○亦未注意左右有無來
    車，即自路旁由西往東方向步行，穿越車道亦至該處，乙○
    ○遂不慎撞擊之，致甲○受有右側脛腓骨遠位骨折、上眼臉
    皮裂傷、右後腦杓血腫及右側內側皮擦傷等傷害（過失傷害
    部分，未據甲○提出告訴），詎乙○○明知車禍肇事使人受
    傷，非但未下車察看，亦未作任何救護措施，反駕車逃逸，
    嗣警到場處理交通事故，循線於94年8月12日19時20分許，
    在臺南縣玉井鄉○○村○○路550號前，發現乙○○所駕駛
    之前開車輛車頭保險桿、引擎蓋、前擋風玻璃均嚴重受損，
    而查悉上情，經臺南縣警察局玉井分局報請臺灣臺南地方法
    院檢察署檢察官偵查起訴後，經本院馨股於95年1月9日以94
    年度交簡字第1907號刑事簡易判決判處有期徒刑7月，緩刑2
    年在案，業據本院調卷查明。
(3)、上開車禍之事實，業據異議人乙○○於上開刑事案件之準備
    程序中坦承不諱（見本院94年度交訴字第201號卷，並因其
    認罪及同意以簡易程序審理，而改以上開之以簡易判決處刑
    ），且有被害人甲○受傷之診斷證明書、道路交通事故現場
    圖、道路交通事故調查報告表（一）、（二）各1紙及7092
    －JH號自用小客車之照片7張附於上開刑事卷可稽。又依上
    開照片顯示，車禍發生後，7092－JH號自用小客車之引擎蓋
    葉子板凹陷，前擋風玻璃右邊破裂成巨大蜘蛛網狀，占整個
    前擋風玻璃面積之一半，且夾有被害人之頭髮，顯然是被害
    人甲○被撞（此處之撞擊點在7092－JH號自用小客車之引擎
    蓋葉子板）後彈起，頭部因而撞到7092－JH號自用小客車之
    前擋風玻璃，參以被害人甲○受有右側脛腓骨遠位骨折、上
    眼臉皮裂傷、右後腦杓血腫及右側內側皮擦傷等傷害之情狀
    ，亦相吻合。又查異議人年齡54歲，人生經歷豐富，且其當
    時未喝酒，神智清楚，有其酒精測定值為0之測定紀錄表附
    於上開刑事卷可參，其自難諉為不知有肇事致人受傷之事實
    ，其未採取救護或其他必要措施，並向警察機關報告即逕自
    駛離，顯有逃逸之意思及行為，應可認定。異議人片面空言
    「實情並非逃逸」云云，難認實在，自不足採信。
四、綜上所述，異議人乙○○之異議為無理由，應予駁回。
五、據上論斷，應依道路交通案件處理辦法第19條，裁定如主文
    。
中    華    民    國    95    年    2     月    17    日
                   交通法庭   法  官  林勝利
以上正本證明與原本無異。
如不服本裁定應於送達後5日內向本院提出抗告狀。
                              書記官  陳金堂
中    華    民    國    95    年    2     月    17    日


司法院資訊處製作；財團法人民間司法改革基金會備份。
